---
title: "Global Data analysis"
author: "Ons Hosni - Touaiti Rayen"
date: "05/04/2020"
output: html_document
---

```{r setup, include=FALSE}
knitr::opts_chunk$set(
	echo = TRUE,
	message = FALSE,
	warning = FALSE
)
```

## Importation des données :

```{r }
cases=read.csv("C:/Users/LENOVO/Desktop/sem2/Covid TS/Data/daily-cases-covid-19.csv",sep=",")
View(cases)
str(cases)
colnames(cases)
```

## Exploration des données :  

```{r }
#Les dates ne sont pas dans une forme propre c'est pour cela qu'on utilise la librairie anytime. 
library("anytime")
cases$Date = anytime(as.factor(cases$Date))
coronaday=subset(cases,Entity!="World")
coronadaily=aggregate(coronaday["Daily.confirmed.cases..cases."], by=coronaday["Date"],sum)
plot(x=coronadaily$Date,y=coronadaily$Daily.confirmed.cases..cases.,main="COVID-19 cases by day",xlab="Days",ylab="Number of Cases",type='o',col="orange")
```

Création d'une série temporelle : 

```{r}
## Create a daily Date object
days=seq(as.Date("2019-12-31"), as.Date("2020-03-30"), by = "day")
covidts=ts(coronadaily$Daily.confirmed.cases..cases.,start=c(2019, as.numeric(format(days[1], "%j"))),frequency = 365)
as.ts(covidts)
#-> covidts contains the daily confirmed cases up to 30 MAR 2020 
```
Visualisation de la série temporelle : 
```{r}
plot.ts(covidts,col="red",main="covid-19 cases-Daily")
#On peut assumer que ni le modèle additif ou le modèle multiplicatif peuvent bien représenter notre série temporelle
```

Estimation de la tendance avec la régression simple : 

```{r}
#Première Méthode : Estimation de la tendance avec la régréssion simple  
#On retire min si l'on veut que la serie commence par 0
#On divise sur max si on veut que la derniere valeur soit 1
t=time(covidts)
t= (t-min(t))/max(t)
#Création du modéle linéaire associé :
regression_lineaire = lm(covidts~t)
summary(regression_lineaire)
#interprétation : #remarque:p_value = 1.53e-12<0.05 
#On rejete h0: La valeur est = 0 et on accepte H1 : il y a une tendance
plot(covidts,xlab="Date", ylab="Numbes of confirmed cases", main="COVID-19 confirmed cases observations")
regression_lineaire.fit = ts(regression_lineaire$fitted.values, frequency = 365, start=c(2019, as.numeric(format(days[1], "%j"))))
lines(regression_lineaire.fit, col = "yellow", lwd=2)
```
2éme methode: Estimation de la tendance avec la regression polynomiale :
```{r}
t=time(covidts)
t= (t-min(t))/max(t)
s= t^2
regression_polynomial= lm(covidts ~ s +t)

summary(regression_polynomial)
#p-value =< 2.2e-16< 0.05 
plot(covidts,xlab="Date", ylab="Numbes of confirmed cases", main="COVID-19 confirmed cases observations ")
regression_polynomial.fit= ts(regression_polynomial$fitted.values,start=c(2019, as.numeric(format(days[1], "%j"))),frequency =365)
lines(regression_polynomial.fit, col='purple', lwd=2)
```

3éme méthode : Estimation de la tendance avec le Moving average (Moyenne Mobile): Méthode non paramétrique : n'admet pas de modéle

```{r}
plot(covidts,xlab="Date", ylab="Numbes of confirmed cases", main="COVID-19 confirmed cases observations ")
moving_average =  filter(covidts, method = "convolution", sides = 2, filter= array(1/2,dim = 2 ))
moving_average = ts(moving_average, start=c(2019, as.numeric(format(days[1], "%j"))), frequency = 365)


lines(moving_average, col= 'blue', lwd= 2)
```
4éme Methode: Estimation de la tendance avec la methode Loess (polynomiale locale) : une méthode non paramétrique :n'admet pas de modèle

```{r}
t = 1:length(covidts)
t = (t-min(t))/max(t)
plot(covidts,xlab="Date", ylab="Numbes of confirmed cases", main="COVID-19 confirmed cases")
local_regression = loess(covidts~t)
summary(local_regression)
local_regression.fit = ts(local_regression$fitted, start = c(2019, as.numeric(format(days[1], "%j"))), frequency = 365)
lines(local_regression.fit, col = 'red', lwd= 2)
```

5éme méthode : Estimation de la tendance avec la methode Spline 

```{r}
library(mgcv)
library(nlme)
plot(covidts,xlab="Date", ylab="Numbes of confirmed cases", main="COVID-19 confirmed cases observations")
gam.spl= gam(covidts~ s(t))
gam.spl.fit = ts(gam.spl$fitted.values, start = c(2019, as.numeric(format(days[1], "%j"))), frequency = 365)
lines(gam.spl.fit, col = 'green', lwd= 2)
```

Toutes les représentations de la tendance : 

```{r}
toutes_les_valeurs = c(moving_average, local_regression.fit, regression_lineaire.fit, regression_polynomial.fit,gam.spl.fit)
mvav = array(data = "Moving Average", dim = length(moving_average) ) 
locreg = array(data = "Regression Locale", dim = length(local_regression.fit) )
linearreg = array(data ="Regression Linéaire", dim = length(regression_lineaire.fit))
polyreg = array(data ="Regression polynomiale", dim = length(regression_polynomial.fit))
spline=array(data="Spline", dim=length(gam.spl.fit))

labels = c(mvav, locreg, linearreg, polyreg,spline)
tableau = data.frame(time = rep(time(covidts),5),toutes_les_valeurs, labels)
library(ggplot2)
ggplot(data = tableau) + 
  aes(x= time, y = toutes_les_valeurs, col = labels) + 
  geom_line(size =1.5) + xlab('Days') + ggtitle("Les tendances détectées par les différentes méthodes")+
  ylab("Number of confirmed cases") + theme_linedraw()
```

Seasonal Data Decomposition :

```{r}
#covidcomponents=decompose(covidts)
#On obtient un message d'erreur indiquant que la série temporelle a moins de 2 périodes
```

Non-Seasonal Decomposition :

```{r}
library("TTR")
library("smooth")
#On veut des prédictions pour les 7 jours qui vont venir à compter d'aujourd'hui 
#Simple Moving Average is a method of time series smoothing and is actually a very basic forecasting technique.
predictr=sma(covidts,h=7,silent=FALSE)
#the fitting model is SMA(1) 
covidMA1=SMA(covidts,n=1) 
plot.ts(covidMA1,type='l',col="red",main="Predicted Model")
```

```{r}
#Using The Exponetial Smoothing" 
covidexpsmo=HoltWinters(covidts,gamma=FALSE)
plot(covidexpsmo)
covidexpfor=forecast(covidexpsmo,h=7)
# 7 Days forecast 
plot(covidexpfor)
```



Application des tests de stationnarité ADF et KPSS : 

```{r}
#ADF test 
library(tseries)
adf.test(covidts)
#p-value=0.99> 0.05 : On accepte l’hypothèse nulle : la série est non stationnaire 
```
```{r}
#KPSS test 
kpss.test(covidts)
#p-value=0.01 < 0.05 : On rejette l’hypothèse nulle de stationnarité : la série est non stationnaire
```

On dessine la fonction d'autocorrelation simple et la fonction d'autocorrelation partielle.

```{r}
library(forecast)
acf(covidts)
#Nous remarquons que les autocorrélations simples sont presque toutes significativement différentes de zero et diminuent lentement
pacf(covidts)
#la première autocorélation partielle (k = 1) est significativement différente de zéro cee qui indique que la série n'est pas stationnaire.
ndADF=ndiffs(covidts, test = "adf")

#ADF =1 
ndKPSS =ndiffs(covidts, test = "kpss")

#KPSS =2 
#Each of the tests gave us a difference order 
#KPSS Test gave us a difference order of 2 while ADF gave d = 1
```

Notre série étudiée est un processus non stationnaire. Pour stationnairer notre série, nous allons utiliser les différences premières :

```{r}
library(forecast)
forecast=auto.arima(covidts,d=2)
arima= forecast(covidts,model=forecast,h=14)
plot(arima)

```





```{r}
library("stats")
res=resid(forecast)
Box.test(res,type="Ljung-Box")
#La p-value est grande =0.7079 donc les résidus ne sont pas corrélés.
#On accepte donc le modèle proposé
```

```{r}
#On compare alors le modèle aux valeurs réelles 
plot(x=covidts,type='l',col='red')
fitcovid=Arima(covidts,order=c(0,2,4))
lines(fitted(fitcovid),col='blue')
```

